【裁判字號】    98,訴,1388
【裁判日期】    980813
【裁判案由】    毒品危害防制條例等
【裁判全文】
臺灣臺中地方法院刑事判決              98年度訴字第1388號
公  訴  人  臺灣臺中地方法院檢察署檢察官
被      告  甲○○
選任辯護人  邱寶弘律師
上列被告因違反毒品危害防制條例等案件，經檢察官提起公訴（
98年度偵字第5231、5828、6294、7642、8207、8567號），本院
判決如下：
    主    文
甲○○所犯如附表一所示之罪，各處如附表一（宣告刑欄）所示
之刑（含主刑、從刑）。應執行有期徒刑拾壹年陸月；扣案如附
表二所示之物沒收，未扣案之販賣第二級毒品所得合計新臺幣壹
萬參仟玖佰元沒收，如全部或一部不能沒收時，以其財產抵償之
。
    犯罪事實
一、甲○○（綽號「阿愷」、「肥肥」）明知甲基安非他命係毒
    品危害防制條例第二條第二項第二款所列管之第二級毒品，
    不得擅自持有、販賣，其亦明知甲基安非他命為主管機關即
    行政院衛生署公告禁止使用之毒害藥品，乃藥事法規定之禁
    藥，不得擅自轉讓，竟意圖營利而基於販賣第二級毒品甲基
    安非他命之犯意，及另基於轉讓禁藥甲基安非他命之犯意，
    且以實際為其所有並持用之門號0000000000號行
    動電話（三星廠牌之手機，即附表二所示之物，下稱前開六
    四三號行動電話）供作後述販賣第二級毒品及轉讓禁藥之聯
    繫工具（詳如附表一編號１至５、７、９至１２所示），而
    分別為附表一編號１至７（犯罪事實欄）所示七次之販賣第
    二級毒品甲基安非他命之犯行【各次交易之時間、地點、聯
    繫過程、販賣毒品所得金額，均詳如附表一編號１至７（犯
    罪事實欄）所示】，其中遂行附表一編號７（犯罪事實欄）
    所示之販賣第二級毒品甲基安非他命予戊○○時，並同時轉
    讓禁藥甲基安非他命予戊○○，並分別為附表一編號８至１
    ２（犯罪事實欄）所示五次之無償轉讓禁藥甲基安非他命之
    犯行【各次轉讓之時間、地點、聯繫過程，詳如附表一編號
    ８至１２（犯罪事實欄）所示】。嗣於民國九十八年二月十
    八日二十三時許，經警持法院核發之搜索票，在甲○○位於
    臺中縣豐原市○○○○街八十號之住處（下稱上址住處）查
    獲甲○○，並扣得如附表二、三所示之物，因而查悉上情。
二、案經臺中縣警察和平分局報請及內政部警政署保安警察第三
    總隊、臺中市警察局、臺中縣警察局移送臺灣臺中地方法院
    檢察署檢察官偵查起訴。
    理    由
一、證據能力之說明：
  (一)被告甲○○及其辯護人爭執證人乙○○、丙○○、黃緯正、
    丁○○、戊○○於警詢時及檢察官訊問時證述之證據能力，
    說明如次：
  1.按被告以外之人於審判外之陳述，除法律有規定者外，不得
    作為證據；被告以外之人於檢察事務官、司法警察官或司法
    警察調查中所為之陳述，與審判中不符時，其先前之陳述具
    有較可信之特別情況，且為證明犯罪事實存否所必要者，得
    為證據；被告以外之人於審判中死亡者、身心障礙致記憶喪
    失或無法陳述者、到庭後無正當理由拒絕陳述者，其於檢察
    事務官、司法警察官或司法警察調查中所為之陳述，經證明
    具有可信之特別情況，且為證明犯罪事實之存否所必要者，
    得為證據；刑事訴訟法第一百五十九條第一項、第一百五十
    九條之二、第一百五十九條之三第一款至第四款分別定有明
    文。次按被告以外之人於司法警察（官）調查中所為之陳述
    ，倘與嗣於審判中之證述相符時，因其不符刑事訴訟法第一
    百五十九條之二有關傳聞例外規定，即不得作為認定犯罪事
    實之證據，此時，當以證人審判中陳述作為證據（參見最高
    法院九十六年度臺上字第三九二三、七○二一號判決，均同
    此旨）。經查：
    (1)證人黃緯正嗣於本院審理時並未到庭作證，經核亦無刑事
      訴訟法第一百五十九條之三規定例外有證據能力之情形，
      則證人黃緯正於警詢時之證述，為無證據能力。
    (2)又證人乙○○、丙○○、戊○○、丁○○於警詢時證述後
      ，嗣均於本院審理時均已另具結作證，證人丙○○、丁○○於警詢時之證述，與其等二人嗣於本院審理時證述被告
      販賣甲基安非他命之情節互核相符，依前開說明，證人丙○○、丁○○人於警詢時之證述，均無證據能力；又證人
      乙○○、戊○○於警詢時之證述，與其等二人嗣於本院審
      理時證述情節相符部分，依前開說明，證人乙○○、戊○○此部分於警詢時之證述，均無證據能力；又證人乙○○
      、戊○○於警詢時之證述與審判中不符之部分（即其等二
      人於警詢時證稱並無向被告購買甲基安非他命，被告無販
      賣甲基安非他命予其等二人部分），亦與其等二人於檢察
      官訊問時結證情節不符，並佐以被告確有本案二次販賣第
      二級毒品安非他命予證人乙○○乙節，亦據被告於警詢時
      自承在卷（詳後述第二、(二)、1.點理由），則證人乙○○
      、戊○○前揭於警詢時與審判中不符之證述，顯無較可信
      之特別情況，依刑事訴訟法第一百五十九條第一項之規定
      ，證人乙○○戊○○於警詢時之證述，自均無證據能力。
  2.按刑事訴訟法有關傳聞法則及例外之規定（第一百五十九條
    至第一百五十九條之五），如條文已明定得為證據者（如第
    一百五十九條之一第一項），或依規定原則上有證據能力，
    但當事人未抗辯其有例外否定證據能力之情形者，即無庸就
    其如何具有證據能力而為說明。同法第一百五十九條之一第
    二項規定：「被告以外之人於偵查中向檢察官所為之陳述，
    除顯有不可信之情況者外，得為證據。」已揭示被告以外之
    人於偵查中向檢察官所為之陳述，原則上為有證據能力，僅
    於顯有不可信之情況，始例外否定其得為證據。是被告如未
    主張顯有不可信之情況時，檢察官自無從就無該例外情形而
    為舉證，法院亦無庸在判決中說明無例外情形存在之必要；
    僅於被告主張有例外情形而否定其得為證據時，法院始須就
    有無該例外情形予以調查審認。又被告有與證人對質及詰問
    證人之權利，其中所謂「對質」，是指被告與證人同時在場
    ，面對面互為質問之意。而被告之對質權，係藉由對質程序
    ，法院得以觀察其問答之內容與互動，親身感受而獲得心證
    ，有助於真實之發現；詰問權則係指訴訟上當事人有在審判
    庭輪流盤問證人，以求發現真實，辨明供述證據真偽之權利
    。現行刑事訴訟法對於詰問制度之設計，以同法第一百六十
    六條以下規定之交互詰問為實踐，屬於人證調查證據程序之
    一環；與證據能力係指符合法律所規定之證據適格，而得成
    為證明犯罪事實存在與否之證據資格，性質上並非相同。偵
    查中檢察官為蒐集被告犯罪證據，訊問證人旨在確認被告嫌
    疑之有無及內容，與審判期日透過當事人之攻防，調查人證
    以認定事實之性質及目的，尚屬有別。偵查中訊問證人，法
    無明文必須傳喚被告使之得以在場，刑事訴訟法第一百八十
    四條第二項亦僅規定因發見真實之必要，得命證人與被告對
    質，是檢察官偵查中雖未命證人與被告對質，尚非違法。此
    項未經被告對質之被告以外之人於偵查中向檢察官所為之陳
    述，依刑事訴訟法第一百五十九條之一第二項之規定，原則
    上屬於法律規定為有證據能力之傳聞證據，於例外顯有不可
    信之情況，始否定其得為證據，業如前述。現行刑事訴訟法
    關於行通常審判程序之案件，為保障被告之反對詰問權，復
    對證人採交互詰問制度，其未經詰問者，僅屬未經合法調查
    之證據，並非無證據能力，而禁止證據之使用。此項詰問權
    之欠缺，非不得於審判中由被告行使以資補正，而完足為經
    合法調查之證據。倘被告於審判中捨棄對質、詰問權，自無
    不當剝奪被告對質、詰問權行使之可言（最高法院九十七年
    度臺上字第一○六九號判決參照）。經查：
    (1)證人丙○○、丁○○於檢察官訊問時均經具結而為證述，
      且被告及其辯護人就證人丙○○、丁○○於檢察官訊問時
      結證之證言，並未釋明「顯有不可信之情況」之具體理由
      外，並佐以證人丙○○、丁○○當時之結證內容，亦均係
      其等二人親自見聞之事，依其當時結證之過程及訊問筆錄
      作成之情況，亦無顯不可信之情事，依前開說明，自均有
      證據能力。
    (2)被告辯護人雖主張：證人乙○○自身亦為警察，其於案發
      之初警詢時所證述其未向被告購買甲基安非他命，較為可
      信，證人乙○○嗣於檢察官訊問時結證之證言，係因檢察
      官轉述被告已承認證人乙○○向被告購買毒品之經過，證
      人乙○○始改口承認有向被告購買甲基安非他命，應認證
      人乙○○於檢察官訊問時結證之證言可信度較低，而「顯
      有不可信之情況」；又檢察官所認被告於九十七年十二月
      二十四日夜間販賣甲基安非他命予證人戊○○部分，依證
      人戊○○於警詢時之證言，可知被告當時係塞一包香煙給
      證人戊○○，證人戊○○當時亦不知該香煙盒內有東西，
      嗣被告以行動電話簡訊告知證人戊○○後，證人戊○○始
      知該香煙盒內有安非他命，且係被告請證人戊○○施用該
      安非他命等情，則證人戊○○嗣於檢察官訊問時結證該次
      係有償向被告購買安非他命等語，供詞反覆，而「顯有不
      可信之情況」等語。惟查，證人乙○○、戊○○於檢察官
      訊問時均經具結而為證述，且被告辯護人一方面係以證人
      乙○○、戊○○於警詢時之證述係屬審判外之陳述，不具
      較可信之特別情況為由，而否認證人乙○○、戊○○於警
      詢時證述之證據能力，則被告辯護人另方面又以證人乙○○、戊○○前揭警詢時之證言較為可信為其論據，作為證
      人乙○○、戊○○於檢察官訊問時結證證言而「顯有不可
      信之情況」之理由，二者顯有矛盾，其前揭主張所憑之依
      據，已難憑採。又觀諸證人乙○○、乙○○於檢察官訊問
      時之結證內容，係其等二人自己親自見聞之事，依其等二
      人當時結證之過程及訊問筆錄作成之情況，亦無顯不可信
      之情事。再佐以證人乙○○、戊○○前揭於檢察官訊問時
      不利於被告之結證證言，均係其等二人基於自由意志所為
      之證述，檢察官並無強暴、脅迫或誘導訊問等不法取供之
      行為等情，亦據證人乙○○、戊○○均於本院審理時結證
      明確（見本院卷八一、八八頁背面），足認證人乙○○、
      戊○○於檢察官訊問時結證之證言，並無顯不可信之情事
      ，依前開說明，自均有證據能力。
    (3)再者，本院審理時已依被告及其辯護人之聲請傳喚證人乙○○、丙○○、戊○○、丁○○到庭結證，並經被告與其
      等當庭對質、詰問，依前開說明，均已踐行而完足合法調
      查證據之程序，自均得作為證據，附此敘明。
    (4)至證人黃緯正於九十八年二月十九日檢察官訊問時雖以證
      人身分而為證述，且其當時亦經檢察官諭知其具結之義務
      及偽證之處罰後始為證述，惟依卷附資料並無證人黃緯正
      所簽立而為具結之證人結文（見九十八年度偵字第五二三
      一號偵查卷八三至八五頁），依刑事訴訟法第一百五十八
      條之三、第一百八十六條、第一百八十九條之規定，尚難
      認證人黃緯正已踐行證人應命具結之法定程序，則證人黃
      緯正前揭於檢察官訊問時之證述，為無證據能力。
  (二)又按被告以外之人（包括證人、鑑定人、告訴人、被害人及
    共同被告等）於審判外之陳述雖不符刑事訴訟法第一百五十
    九條之一至之四等四條之規定，而經當事人於審判程序同意
    作為證據，法院審酌該言詞陳述或書面陳述作成時之情況，
    認為適當者，亦得為證據；當事人、代理人或辯護人於法院
    調查證據時，知有刑事訴訟法第一百五十九條第一項不得為
    證據之情形，而未於言詞辯論終結前聲明異議者，視為有前
    項之同意，同法第一百五十九條之五定有明文。則本案除前
    揭所述（即前述第(一)點理由所載對證據能力之認定）外，檢
    察官、被告及其辯護人對於本判決所引用之後述言詞或書面
    陳述各項證據方法之證據能力，於本院準備程序均陳明對證
    據能力無意見，亦未於言詞辯論終結前聲明異議，視為於審
    判程序同意作為證據，且本院審酌該等言詞或書面陳述作成
    之情況並無不當，依刑事訴訟法第一百五十九條之五第二項
    規定，自均有證據能力。
  (三)再按除法律另有規定外，實施刑事訴訟程序之公務員因違背
    法定程序取得之證據，其有無證據能力之認定，應審酌人權
    保障及公共利益之均衡維護，刑事訴訟法第一百五十八之四
    定有明文。惟本案所引用之非供述證據，並無證據證明係實
    施刑事訴訟程序之公務員違背法定程序所取得，自應認均具
    有證據能力，併予敘明。
二、訊據被告就其前揭附表一編號８至１２（犯罪事實欄）所示
    五次轉讓禁藥之犯行，其於偵查及本院審理時均坦白承認，
    訊據被告固坦承前開六四三號行動電話實際為其所有並持用
    ，惟矢口否認有附表一編號１至７（犯罪事實欄）所示之犯
    行，辯稱：乙○○提到向我購買安非他命的二次交易時間，
    我都沒有向乙○○收費，其中九十七年十二月二十七日該次
    我根本沒有與乙○○見面；我於九十八年一月十三日是免費
    請丙○○施用安非他命，並非販賣；我於九十八年二月八日
    並未與黃緯正交易毒品，我並無未交付安非他命給黃緯正，
    亦無向黃緯正收取任何金錢；丁○○於九十八年一月十四日
    與我電話聯絡，是要我幫忙買安非他命，但當天我與丁○○
    沒有見面，我也沒有交付任何安非他命給丁○○；戊○○所
    提九十七年十二月二十日與甲基安非他命四千元，實際上是
    我與戊○○合資共八千元，由我去購買，我並非販賣安非他
    命給戊○○，且我於九十七年十二月二十四日是免費送給戊○○安非他命一包，我並無向戊○○收取費用等語。被告辯
    護人則辯護稱：乙○○於警詢之初即供稱未向甲○○購買安
    非他命，且甲○○係為避免乙○○三番兩次來煩，又怕乙○○密告甲○○持有安非他命，始無償提供安非他命予乙○○
    施用，證人乙○○嗣所為不利甲○○之證述，並非事實；丙○○乃甲○○之國中學弟、多年朋友，因丙○○當時沒有錢
    且所需安非他命數量不多，又親自到達甲○○上址住處索取
    安非他命並當場施用，甲○○係無償提供安非他命予丙○○
    施用；甲○○與黃緯正於九十八年二月八日並未完成交易，
    甲○○亦無將安非他命交予黃緯正，且通訊監察譯文顯示交
    易地點在臺中縣豐原大道附近之全聯社，與黃緯正陳稱係在
    黃緯正之住處附近交付安非他命有嚴重出入外，亦與甲○○
    無償提供予友人安非他命之地點，皆在甲○○上址住處附近
    不符，自無可採；丁○○歷次就其與甲○○交易安非他命毒
    品過程之證述前後皆有出入，不足為不利甲○○之認定；甲○○於偵查中檢察官聲請羈押之法官羈押訊問時，雖供述其
    有販賣安非他命予證人戊○○一次到二次等語，然其當庭亦
    同時具體陳明其於九十七年十二月二十日、同年月二十日均
    無交付安非他命予證人戊○○，亦均無向證人戊○○收取金
    錢之行為，甲○○就此部分顯前後供述不一，自不得以此具
    有瑕疵之自白逕為不利甲○○之認定，且交易毒品買賣雙方
    於交易前應已就毒品之品質、數量、價格詳加確認，則公訴
    意旨認定甲○○與戊○○完成毒品交易後，戊○○事後再向
    甲○○質疑交易價格太高，顯與交易慣例不符，卷附通訊監
    察譯文自不足為甲○○有販賣毒品之憑據；再者，又被告雖
    坦承其有附表編號８至１２之五次轉讓為屬禁藥之第二級毒
    品甲基安非他命之行為，惟名稱為安非他部之毒品市場上種
    類繁多，有以第二級毒品列管者（如甲氧基安非他命），亦
    有以第三級毒品列管者（如甲氧基甲基安非他命），更有以
    第四級毒品列管者，被告受限於專業知識及經驗，被告行為
    時僅知悉所轉讓者乃一般稱為安非他命之物，被告主觀上並
    不知所轉讓者係第二級毒品，縱使扣案物品係為第二級毒品
    甲基安非他命，亦非被告事先所預見，此乃構成要件不等價
    之客體錯誤，自應阻卻轉讓第二級毒品之故意等語。經查：
  (一)被告所為附表一編號８至１２（犯罪事實欄）所示五次轉讓
    禁藥之犯罪事實，業據被告於偵查及本院審理時均坦白承認
    ，並據證人吳翠屏、林成祥、詹鎮明均於警詢時證述及於檢
    察官訊問時結證在卷，亦據證人戊○○於檢察官訊問及本院
    審理時均結證明確，互核情節大致相符。又被告所為附表一
    編號１至７（犯罪事實欄）所示七次販賣第二級毒品及附表
    一編號７（犯罪事實欄）所示之同時轉讓禁藥甲基安非他命
    予證人戊○○之犯罪事實，業據證人乙○○、丙○○、丁○○、戊○○於檢察官訊問及本院審理時均結證在卷。此外，
    復有附表二所示之前開六四三號行動電話扣案可證，及本院
    九十八年度聲搜字第八○八號搜索票、搜索扣押筆錄、扣押
    物品目錄表在卷可憑，暨被告所有並持用之前開六四三號行
    動電話之通訊監察書（本院九十七年度聲監字第一一八五號
    、九十八年度聲監字第六一號）及其通訊監察譯文附卷可證
    【通訊監察書見臺中市警察局警卷三六至三九頁、內政部警
    政署保安警察第三總隊第一大隊警卷十三、十四頁；被告與
    證人戊○○間就附表一編號８之通訊監察譯文，見前開臺中
    市警察局警卷五一、五二頁；被告與證人吳翠屏間就附表一
    編號９、１０之通訊監察譯文，見九十八年度偵字第五二三
    一號偵查卷五八、五九頁；被告與證人林成祥間就附表一編
    號１１之通訊監察譯文，見前開臺中市警察局警卷五七頁；
    被告與證人詹鎮明間就附表一編號１２之通訊監察譯文，見
    前開臺中縣警察局和平分局警卷十一頁；至於就附表一編號
    １至７（犯罪事實欄）所示之前開六四三號行動電話相關通
    訊監察譯文部分，詳後所述）。
  (二)被告就附表一編號１至７（犯罪事實欄）所示之犯行，雖以
    前詞置辯。惟查：
  1.附表一編號１、２（犯罪事實欄）所示之犯行（乙○○）部
    分：
    (1)被告於九十八年二月十九日警詢時自承：九十七年十二月
      二十七日十五時五十二分四十七秒我與綽號「阿強」（即
      乙○○）的通訊監察譯文，是「阿強」想要跟我購買二千
      元的安非他命毒品，上述通話後，有交易成功，我與「阿
      強」相約在臺中市○○○○路附近的公園交易，交易的金
      額為二千元，上述通話譯文中「阿強」所說：「帶二個朋
      友」，就是要向我購買二千元安非他命的意思；九十八年
      一月七日八時五十九分二十四秒我與「阿強」的通訊監察
      譯文，是「阿強」要向我購買二千元的安非他命，上述通
      話後，有交易成功，交易的地點是在我家後面的黃昏市場
      ，交易金額為二千元，上述通話譯文中「阿強」所說：「
      準備二個朋友」，意思是價值二千元的安非他命等語明確
      （見前開保安警察第三總隊警卷七頁）。
    (2)證人乙○○於本院審理時明確結證：000000000
      0號行動電話是我使用的電話；我跟甲○○不是很熟，我
      打電話給甲○○都稱呼我自己叫「阿強」；我在檢察官訊
      問時作證說甲○○於九十七年十二月二十七日、九十八年
      一月七日販賣安非他命給我，二次時間是對的，九十七年
      十二月二十七日該次我是向甲○○買二千元的安非他命，
      但是九十八年一月七日該次我實際上是向甲○○買三千元
      的安非他命；我與甲○○的電話通訊監察譯文中提到的「
      二個朋友」，是指二千元的安非他命；我除了向甲○○買
      安非他命外，我沒有向甲○○買過其他毒品；我在檢察官
      訊問時作證所說「朋友」的意思是指「毒品的暗語」之陳
      述是真實的，我於警詢時所說「朋友」的意思是指「朋友
      要見面」之陳述不是真實；九十七年十二月二十七日、九
      十八年一月七日這二次我向甲○○買安非他命，甲○○都
      有跟我拿錢；我於九十七年十二月二十七日、九十八年一
      月七日分別向甲○○購買二千元、三千元的安非他命，三
      千元的數量一定是比較多；0000000000號行動
      電話與前開六四三號行動電話間於九十七年十二月二十七
      日十五時五十二分四十七秒、同日十六時八分五十一秒及
      九十八年一月七日八時五十九分二十四秒、同日九時十六
      分二十秒、同日九時三十七分四十四秒的這幾通電話，都
      是我向甲○○購買安非他所撥打的；我於九十七年十二月
      二十七日十六時八分五十一秒的電話通話完畢後我約十分
      鐘以內，在臺中市○○路與公館路口，拿到甲○○交給我
      的安非他命；九十八年一月七日我與甲○○在電話中講到
      「準備二個朋友」，本來是要跟甲○○買二千元的安非他
      命，那天後來我也有去買安非他命，該次是在甲○○的家
      附近路邊，我當場是用三千元向甲○○買安非他命，因為
      那天後來我還有打電話給甲○○，結論就是我向甲○○買
      三千元的安非他命，我該次買到安非他命後，我在家裡施
      用；從我認識甲○○之後，甲○○沒有請過我免費的安非
      他命等語（見本院卷七四至七七頁），核與證人乙○○於
      檢察官訊問時結證及被告前揭供承情節大致相符，並有被
      告、證人乙○○間之通訊監察譯文所載通話內容附卷可稽
      （見前開五二三一號偵查卷三六、三七頁）。至前揭九十
      八年一月七日之交易毒品之數量、價格部分，證人乙○○
      於檢察官訊問時雖證稱其係向被告購買二千元之安非他命
      等語（見前開五二三一號偵查卷四一頁）。然參諸證人乙○○述第二次（九十八年一月七日）向被告購得毒品之數
      量較第一次（九十七年十二月二十七日）為多，業據證人
      乙○○於本院審理時結證明確，有如前述，被告就此部分
      亦於本院審理時當庭陳明：我交給乙○○毒品的數量，就
      如同乙○○所述（即於本院審理時證述之數量）等語明確
      （見本院卷七七頁背面），且觀諸被告與證人乙○○間之
      前揭九十八年一月七日八時五十九分二十四秒、同日九時
      十六分二十秒之通話內話，證人乙○○確有由原來約定之
      「準備二個朋友」（即二千元），改約定為「帶三個朋友
      」（即三千元）之事實，足認該次被告確係販賣三千元之
      甲基安非他命予證人乙○○，此部分應以證人乙○○於本
      院審理時之證言為可採，併予敘明。
  2.附表一編號３（犯罪事實欄）所示之犯行（丙○○）部分：
    (1)被告於九十八年三月四日警詢時明確供承：我小時候就認
      識丙○○了，丙○○是用0000000000號行動電
      話跟我聯絡；九十八年一月十三日二十三時二分五十九秒
      我與丙○○的通訊監察譯文，是丙○○要跟我買二級毒品
      安非他命及維修電腦，丙○○要跟我買一千元的二級毒品
      安非他命一小包；九十八年一月十三日二十三時二十六分
      三十四秒我與丙○○的通訊監察譯文，是我跟丙○○的對
      話，內容為丙○○到我住家樓下，我去帶丙○○到我住處
      房間內，我將一千元的第二級毒品安非他命一小包交由丙○○，丙○○就在我的房間內施用第二級毒品安非他命等
      語（見前開五二三一號偵查卷一三○、一三一、一三五頁
      ）。
    (2)證人丙○○於本院審理時明確結證：我與甲○○認識約二
      十年，甲○○是我國中時的學長；0000000000
      號行動電話與前開六四三號行動電話於九十八年一月十三
      日二十三時二分五十九秒的通訊監察譯文，其中0000
      000000號的行動電話是我當時使用的電話，該通電
      話我是與甲○○通電話，是為了安非他命的事聯絡；上述
      通訊監察譯文中我提到「我先拿一千元啦，我改天再拿五
      百元給你，因為我還差你五百」，其中一千元是指我要向
      甲○○拿一千元的安非他命，五百元是指我之前向甲○○
      借的五百元還沒有還給甲○○，一千元是安非他命的價格
      ，該通電話後，我有再打一通電話給甲○○說我已經到甲○○的家樓下；九十八年一月十三日這次我有交一千元給
      甲○○，是因為我之前向跟甲○○的借款五百元，我還沒
      有辦法還給甲○○；因為我錢不夠，我沒有辦法還之前欠
      甲○○的借款，我給甲○○一千元是要購買安非他命，我
      當時就拿一千給甲○○；因為我之前有向甲○○借款，原
      本是要還甲○○的，九十八年一月十三日該次我剛好要向
      甲○○拿安非他命，因為我那天的錢不夠，我到那天為止
      還欠甲○○五百元，所以我先給甲○○一千元，我給甲○○一千元的目的是要跟甲○○拿安非他命，五百元我還是
      繼續欠著，因為我沒有錢還等語（見本院卷七八至八一頁
      ），與證人丙○○於檢察官訊問時之結證證言、被告前揭
      供述及卷附被告、證人丙○○間之通訊監察譯文所載通話
      內容（見前開五二三一號偵查卷一○○頁），互核情節相
      符。
  3.附表一編號４（犯罪事實欄）所示之犯行（黃緯正）部分：
    (1)被告於九十八年二月二十五日警詢時明確供承：我除了有
      「阿愷」之綽號外，我也有綽號「肥肥」之稱呼；九十八
      年二月八日十六時二十五分五十二秒，是黃緯正使用（○
      四）00000000號電話聯絡我所使用的前開六四三
      號行動電話，並約定購買安非他命之時間、地點，於同日
      十八時三十分許，在黃緯正家附近臺中縣豐原市○○路五
      九巷一○○弄的巷口完成交易，上述通訊監察譯文，是我
      當天的對話內容沒錯；我與黃緯正於九十八年二月八日十
      八時三十分完成交易時，交易金額是黃緯正向我購買安非
      他命一千元；我與黃緯正無任何仇怨或糾紛；我有販賣安
      非他命給黃緯正吸食沒錯，所以我對於黃緯正指認我販賣
      安非他命給黃緯正吸食沒有意見等語（見前開五二三一號
      偵查卷一二一、一二二頁）。
    (2)此外，並有（○四）00000000號電話之通聯調閱
      查詢單及前開六四三號行動電話之通訊監察譯文在卷足憑
      （見前開五二三一號偵查卷七八至八一頁）。則在被告與
      黃緯正並無任何仇怨或糾紛之情形下，被告倘無販賣甲基
      安非他命予黃緯正之事實，衡情被告實無使自己陷於遭判
      處重罪之風險，無端損人亦不利己而故為不利自己供述之
      可能。
  4.附表一編號５（犯罪事實欄）所示之犯行（丁○○）部分：
    (1)被告於偵查中檢察官聲請羈押之法官羈押訊問時明確供承
      ：丁○○是我以前認識的朋友；我於九十八年一月十四日
      二十一時在我家門口外，我確實有賣九百元的安非他命給
      丁○○，我確實有向丁○○收了九百元，然後賣給丁○○
      安非他命等語（見本院九十八年度聲羈字第一九一號卷五
      頁背面）。且被告於九十八年三月十三日警詢時復自承：
      我於八十七年認識丁○○，我與丁○○是同事兼朋友；丁○○有向我購買第二級毒品安非他命；我交付安非他命給
      丁○○，我有向丁○○拿過錢，金額約八百元至九百元，
      數量是一小包安非他命等語明確（見前開臺中市警察局警
      卷十至十二頁）。
    (2)證人丁○○於本院審理時結證：我與甲○○認識很多年，
      以前是同公司的同事；我於九十八年一月十四日跟被告拿
      安非他命的價錢是九百元；我是使用000000000
      0的行動電話與甲○○的前開六四三號行動電話聯絡；我
      最近這一、二年，甲○○沒有借我錢，我與甲○○沒有金
      錢往來；九十八年一月十四日，我與甲○○間的電話通訊
      監察譯文，第一通就是要問甲○○有沒有安非他命可以拿
      ，甲○○說有，最後一通通聯後的結果就是我有跟甲○○
      拿安非他命，就如同我於九十八年二月十九日檢察官訊問
      時證述所說的內容；當時我買的安非他命是自己要施用，
      不是要跟別人共用；我是直接當面交給甲○○九百元，甲○○當場把安非他命交給我，地點是在甲○○的家旁邊，
      我這一次拿到安非他命後我就走了；九十八年一月十四日
      這次我拿錢向甲○○購買安非他命後，甲○○沒有對我講
      過是與我合資購買；我與甲○○第六通電話聯繫後，我大
      約等了十幾分至二十分鐘拿到甲基安非他命等語明確（見
      本院卷一五二至一五六頁），與證人丁○○於檢察官訊問
      時之結證證言、被告前揭供述及卷附被告、證人丁○○間
      之通訊監察譯文所載通話內容（見前開臺中市警察局警卷
      五三至五五頁），互核情節相符。
  5.附表一編號６、７（犯罪事實欄）所示之犯行（戊○○）部
    分：
    (1)被告於偵查中檢察官聲請羈押之法官羈押訊問時雖陳稱：
      九十七年十二月二十日，我有與戊○○在我家見面，但是
      我沒有交給戊○○安非他命，戊○○也沒有給我錢；九十
      七年十二月二十四日二十二時多，我與戊○○好像有在臺
      中縣豐原市○○路交叉口的便利店前見面，也好像沒有在
      該處見面，但是我並沒有交給戊○○安非他命，當然也就
      沒有向戊○○收錢等語，然被告於前揭法官羈押訊問時亦
      供承：我有販賣安非他命給戊○○一次到二次等語外，嗣
      被告於檢察官起訴送審之法官羈押訊問時自承：第一次九
      十七年十二月二十日晚上六時，我在我的住處內有交付安
      非他命給戊○○；九十七年十二月二十四日晚上十時多，
      我有給戊○○一小包安非他命等語（見本院卷十二頁），
      其於本院審理亦自承前開二次證人戊○○確有收受其交付
      之安非他命等語（見本院卷一六○頁），顯見被告前揭陳
      稱均無交付安非他命予證人戊○○且未向證人戊○○收取
      金錢乙節之辯詞，非可輕信。
    (2)證人戊○○於本院審理時結證：本案案發時，00000
      00000號行動電話是我使用的電話，該電話都是我在
      用，沒有交給他人使用；我是修理汽車的，經由客人間接
      介紹知道甲○○會修理電腦，後來我跟甲○○聊天的時候
      ，甲○○有提到販賣毒品的事；九十七年十二月二十日甲○○拿安非他命給我，我有拿錢給甲○○，應該是四千元
      ；0000000000號行動電話與前開六四三號行動
      電話間，於九十七年十二月二十一日十二時十三分五十二
      秒、同年月二十四日二十三時三分十七秒的通訊監察譯文
      ，都是我與甲○○的通話內容；我於九十七年十二月二十
      日，是向甲○○購買四千元的甲基安非他命，重量應該是
      一公克，該次交易是一手交錢一手交貨，是在甲○○的家
      裡；九十七年十二月二十四日我有向甲○○拿安非他命，
      我有交錢給甲○○，我印象中是二千元；九十七年十二月
      二十四日，我去向甲○○拿安非他命時，甲○○有請我抽
      菸並給我一包菸，菸裡面又額外再放一包安非他命在菸盒
      裡面，我當時不知道菸盒裡面有安非他命，是甲○○傳簡
      訊給我才知道；我於九十七年十二月二十四日有跟甲○○
      購買安非他命，該次交易一手交錢一手交貨，我錢給甲○○，甲○○給我安非他命，該次是在臺中縣豐原市○○道
      路與崇德路交叉路口的一家便利商店前，我以二千元向甲○○購買○點五公克的安非他命一包，交易地點在臺中縣
      豐原市○○路邊的一間便利商店，甲○○當時交給我的東
      西有菸和安非他命，該安非他命是放在一個小袋子、不是
      放在菸盒裡面的，菸盒是因為甲○○當時有請我抽一包菸
      ，整包菸都給我，我那時就直接放在口袋，我有拿菸出來
      抽，我那時拿了菸就走了，甲○○後來才傳簡訊給我說菸
      盒裡面有東西；甲○○於九十七年十二月二十四日二十三
      時三分十七秒傳給我的簡訊內容，是我該次向甲○○買安
      非他命之後的事；我於九十七年十二月二十日及九十七年
      十二月二十四日二次向甲○○購買安非他命，有當場給甲○○錢；菸盒裡面的安非他命是甲○○請我的，用錢購買
      的是另外拿，我確定菸盒內的安非他命和我所購買的安非
      他命是不一樣的等語明確（見本院卷八二至八八頁），核
      與證人戊○○於檢察官訊問時結證情節大致相符，並有被
      告、證人戊○○間之通訊監察譯文所載通話內容附卷可稽
      （見前開臺中市警察局警卷四三至四五頁）。
  6.綜核被告前揭供承內容、通聯調閱查詢單、通訊監察譯文及
    前開證人之證言，堪認證人乙○○、丙○○、丁○○、戊○○均無甘冒偽證之重罪風險，無端故為攀誣構陷被告之可能
    ，前開四位證人不利被告之證言，均堪憑採外，且就黃緯正
    部分，被告亦無使自己陷於遭判處重罪之風險，無端損人亦
    不利己而故為不利自己供述之可能，亦如前述。則被告翻異
    其詞、嗣於檢察官偵查期間迄至本院審理時所為之前開所辯
    ，顯係事後圖卸己罪責之虛詞，委無可採。
  (三)被告就附表一所示之各次犯行，被告實際所販賣及無償轉讓
    者均係甲基安非他命，且被告主觀上所認知並意欲交付者確
    亦係甲基安非他命，說明如次：
  1.被告為警查獲時，經警扣得之附表三編號１所示之甲基安非
    他命七包，係屬被告所有之物，業據被告自承不諱，且經送
    請行政院衛生署草屯療養院以化學呈色法、氣相層析質譜分
    析法鑑驗結果，確均為第二級毒品甲基安非他命乙節，亦有
    該院九十八年二月二十四日草療鑑字第○九八○二○○二一
    二號鑑定書各一件附卷足憑（見前開五二三一號偵查卷一五
    三、一五七四頁）。
  2.次按施用安非他命者，其尿液中之代謝物為安非他命，依現
    行濫用藥物尿液檢驗作業準則，其濃度大於500ng/ml者，判
    定為安非他命陽性反應；施用甲基安非他命者，其尿液中之
    代謝物為甲基安非他命及安非他命，依現行濫用藥物尿液檢
    驗作業準則，其甲基安非他命濃度大於500ng/ml，且其代謝
    物安非他命濃度大於200ng/ml者，判定為甲基安非他命陽性
    反應；施用安非他命者，其尿液代謝物應為安非他命陽性反
    應，不會產生有甲基安非他命陽性反應。施用甲基安非他命
    者，其尿液代謝物會呈甲基安非他命及安非他命陽性反應；
    人體施用甲基安非他命後，在主要代謝物中未改變形態之甲
    基安非他命佔施用劑量達百分之四十三，而安非他命佔百分
    之五等情，有內政部警政署刑事警察局九十三年四月二十七
    日（九三）刑鑑字第○九三○○八六二一三號函、行政院衛
    生署管制藥品管理局九十三年五月六日管檢字第○九三○○○三八九六號函、法務部法醫研究所九十三年四月二十八日
    法醫毒字第○九三○○○一三一八號函及法務部調查局九十
    三年四月二十七日調科壹字第○九三○○○一五三○七○號
    函釋在案。
  3.再衡諸被告為警查獲及證人乙○○、戊○○、丁○○、林成
    祥到案後，經警採集被告之尿液送往詮昕科技股份有限公司
    及採集證人乙○○、戊○○、丁○○、林成祥之尿液送往中
    山醫學大學附設醫院並均以氣相層析質譜儀法檢驗結果，其
    中被告及證人戊○○、丁○○、林成祥確均呈甲基安非他命
    於人體代謝後之安非他命、甲基安非他命陽性反應，證人乙○○亦呈甲基安非他命於人體代謝後之甲基安非他命陽性反
    應，有真實姓名對照表及詮昕科技股份有限公司九十八年二
    月二十七日濫用藥物尿液檢驗報告一紙、中山醫學大學附設
    醫院檢驗科藥物檢測中心九十八年三月五日尿液檢驗報告四
    紙在卷可稽（見前開五二三一號偵查卷四五、四六、一四五
    至一四七頁；前開臺中市警察局警卷八五、一○三、一二四
    頁）。
  4.綜上可知，前揭扣案之七包物品均僅有甲基安非他命之此種
    亦屬禁藥之第二級毒品，被告實際施用者亦係甲基安非他命
    ，乃至前開證人為解癮需求所施用之物亦均係甲基安非他命
    ，均無其他與「甲基安非他命」此一毒品（禁藥）相類似名
    稱之毒品（禁藥），堪認被告本案各次實際販賣、無償轉讓
    之物，確均係甲基安非他命此一毒品（禁藥）無訛。又被告
    及前開證人於供述或證述過程中，雖均係使用「安非他命」
    一詞，惟由被告供述及前開證人證述之內容，可知其等均認
    知本案被告所交付之物係屬第二級毒品外，再佐以前述之被
    告取得毒品（禁藥）來源僅有甲基安非他命，甚且被告及前
    開證人為解癮需求所施用之物亦係甲基安非他命等情以觀，
    則被告及附表一所示被告販賣、無償轉讓之對象主觀上所認
    知並意欲交付（即知欲）者，顯均係實際內涵為「甲基安非
    他命」此一毒品（禁藥），於此情形，縱使其等係使用「甲
    」、「乙」、「丙」、「丁」乃至「安非他命」等名詞來表
    彰其等所知欲之內涵為「甲基安非他命」此一毒品（禁藥）
    ，自均無礙於其等主觀知欲與客觀事實（實際交付之物）間
    均對應合致（即均為甲基安非他命）之事實。從而，被告主
    觀知欲與實際交付者既均係甲基安非他命此一毒品（禁藥）
    ，二者對應合致，自不生被告辯護人前揭所稱構成要件錯誤
    之問題。況被告及本案證人於供述或證述時，均僅使用第二
    級毒品「安非他命」之用語，益見被告辯護人以「甲氧基安
    非他命」、「甲氧基甲基安非他命」等與本案無關之物或用
    語，作為推論被告主觀上認知之基礎，顯與事實不符，自無
    可採。
  (四)按非法販賣甲基安非他命等毒品之交易型態，有所謂「大盤
    」、「中盤」或「小盤」之分。其中「大盤」或「中盤」者
    ，倘時機掌握得宜，或可查獲電子秤、帳冊、分裝袋等販賣
    工具，且因購買者眾，一旦事發，必有多數知情或買受人等
    可為證人。然在「小盤」與偶發之零星交易，因係一手交錢
    ，一手交貨，交易方法簡單，對象不多，無須使用任何販賣
    工具，亦無記載帳冊之必要。此種交易方式，因交易時間短
    暫，未必有第三者知悉其情事，且茍非警方事先獲知情報，
    甚難於交易現場當場查獲。法院固不應僅憑購買者片面之指
    證，據以認定被告之非法販賣毒品之犯行，然購買者之指證
    ，在證據法則上既屬人證之一種，與被告之自白，不得作為
    認定事實唯一證據之情形不同，如購買者之指證，並無矛盾
    或瑕疵，亦未違背經驗法則與論理法則時，自不應僅因無法
    查得其他直接佐證，即對購買毒品者所為對販毒者不利之指
    證，全然捨棄不採（最高法院九十三年度臺上字第五七四二
    號判決意旨參照）。經查，本案被告各次販賣第二級毒品犯
    行，雖未查獲扣得任何直接供犯罪所交付予販毒對象之甲基
    安非他命及販賣毒品之現金。然偵辦販賣毒品之案件，本不
    以查獲毒品或現金為必要，實際上，依偵查實務之運作，因
    販賣毒品係重大違法行為，非可公然為之，且有其獨特之販
    售通路及管道，多半皆以透過電話通聯並以代號、暗碼等隱
    晦方式暗中進行，故未能查獲毒品、現金等相關物證之案件
    ，亦所在多有。況且，本案警方查獲被告時，距離被告各次
    販賣甲基安非他命予黃緯正及證人乙○○、丙○○、戊○○
    、丁○○已隔相當時間，毒品交易早已完成，且其等五人為
    解毒癮亦已將該毒品施用完畢，顯難扣得被告直接交付予其
    等五人之毒品，再佐以前開扣案之甲基安非他命七包，足資
    作為認定被告實際所販賣乃至無償轉讓者確均係甲基安非他
    命之補強證據之一，有如前述，自無從以本案未扣得被告本
    案犯罪直接所交付之甲基安非他命及現金等證物為由，逕而
    以此作為有利被告之認定，亦甚明灼。
  (五)又我國查緝毒品甲基安非他命之施用或販賣一向執法甚嚴，
    對於販賣甲基安非他命者尤科以重度刑責，又販賣甲基安非
    他命既係違法行為，當非可公然為之，亦無公定價格，且容
    易分裝並增減份量，而每次買賣之價量，可能隨時依雙方關
    係深淺、資力、需求量及對行情之認知、來源是否充裕、查
    緝是否嚴謹、購買者被查獲時供述購買對象之可能風險之評
    估等情形，而異其標準，非可一概而論；而買受毒品之人通
    常亦無法探知販毒者賺取利潤幾何，是販賣毒品之利得，除
    被告坦承犯行或價量俱臻明確外，委難察得實情，販賣之人
    從價差或量差中牟利之方式雖異，其意圖營利之販賣行為則
    同一。是以因甲基安非他命均量微價高，販賣者率有利益可
    圖，被告對於販賣甲基安非他命可否獲取金錢利潤乙事，自
    當極為重視，苟非確實有利可圖，以被告與乙○○、丙○○
    、黃緯正、戊○○、丁○○均非至親，且其等五人本案亦均
    係為取得甲基安非他命以解毒癮之需求而與被告接觸聯繫，
    於此情形，被告顯無不問盈虧甚且係由被告自己負擔虧損，
    每次均未賺取任何毒品之價差，無償或無利可圖提供量微價
    高之甲基安非他命供其等五人施用，而甘冒遭警查獲之風險
    而如此作為之理。又因被告否認有販賣甲基安非他命之犯行
    ，而無可查證其賣出確實賺取之差價，惟依前開說明，則被
    告販賣甲基安非他命確有意圖營利之犯意並賺取差價，足堪
    認定。
  (六)綜上所述，被告就附表一編號８至１２（犯罪事實欄）所示
    各次轉讓禁藥犯行之自白，足認確與事實相符。被告就其餘
    犯行之辯詞，顯均係事後卸責之詞，不足採信。是本案事證
    明確，被告前揭犯行，均堪認定，應依法論科。
三、論罪科刑：
  (一)被告行為後，毒品危害防制條例業已修正，並於九十八年五
    月二十日公布，同年月二十二日施行（按法規之制定與法規
    之修正，如有特定生效日之必要者，依中央法規標準法第十
    四條或第二十條第二項準用第十四條之規定，應分別特定其
    施行日期。法規制定或前次修正基於特殊因素所特定之施行
    日期，並不適用於日後修正或再次修正之條文。又法律之制
    定或修正，若未明定施行日期者，中央法規標準法雖未規定
    應自何時生效，然法律既經制定或修正並經總統公布，自應
    依一般原則，自公布日起算至第三日發生效力。至於九十二
    年七月九日修正公布之毒品危害防制條例第三十六條規定：
    「本條例自公布後六個月施行。」其立法理由係謂：「（一
    ）依修正草案第二條第三項規定，法務部需會同衛生署成立
    審議委員會每三個月定期檢討調整毒品之分級及品項，而本
    次新增第四級毒品，有需要在新法施行前先經該審議會檢討
    後再調整公布，爰預留六個月緩衝期，以利處理。（二）依
    本條例新修正之規定，有必要再訂定相關子法及修正相關法
    規，以配合本條例之施行，故亦有需要預留適當緩衝期，以
    利訂頒相關子法及相關法規之配合修正。」故該條規定，顯
    係因應該次修正之需，始預留適當之緩衝期。與本次之修正
    並未定有施行日期之特別規定，且亦未明示係基於何特殊因
    素而修正，自並不能適用九十二年七月九日修正公布之毒品
    危害防制條例第三十六條自公布後六個月施行之規定）。又
    關於法律變更之比較適用原則，應就罪刑有關之共犯、未遂
    犯、想像競合犯、牽連犯、連續犯、結合犯，以及累犯加重
    、自首減輕暨其他法定加減原因與加減例等一切情形，綜其
    全部罪刑之結果而為比較（最高法院九十五年五月二十三日
    九十五年度第八次刑庭會議決議參照）。經查：
  1.就被告附表一編號１至７（犯罪事實欄）所示各次販賣第二
    級毒品甲基安非他命之犯行，修正後之毒品危害防制條例第
    四條第二項僅就販賣第二級毒品法定刑中之罰金刑部分，與
    修正前規定不同，修正後規定：「得併科新臺幣一千萬元以
    下罰金」，較修正前規定：「得併科新臺幣七百萬元以下罰
    金」為重，比較新舊法結果，適用修正前毒品危害防制條例
    第四條第二項之規定，對被告較為有利，依刑法第二條第一
    項規定之「從舊從輕」原則，自均應適用修正前毒品危害防
    制條例第四條第二項之規定。
  2.就被告附表一編號７至１２（犯罪事實欄）所示各次轉讓第
    二級毒品甲基安非他命之犯行【因甲基安非他命併屬禁藥及
    第二級毒品，則附表一編號７（犯罪事實欄）所示（即被告
    同時販賣甲基安非他命及轉讓甲基安非他命予戊○○）及附
    表一編號８至１２（犯罪事實欄）所示各次轉讓甲基安非他
    命之犯行，均須處理毒品危害防制條例第八條第二項之轉讓
    第二級毒品罪及藥事法第八十三條第一項之轉讓禁藥罪二者
    間之法條競合適用問題，而有先敘明本案係應適用修正前或
    修正後毒品危害防制條例第八條第二項之必要】，修正前後
    之毒品危害防制條例第八條第二項、第五項關於轉讓第二級
    毒品罪【含轉讓第二級毒品達一定數量罪及其數量之標準（
    即淨重十公克以上）】之規定均屬相同，修正後之規定對被
    告並非有利，惟修正後毒品危害防制條例第十七條增列第二
    項規定：「犯第四條至第八條之罪於偵查及審判中均自白者
    ，減輕其刑」，再參以被告就本案前揭各次轉讓甲基安非他
    命之犯行於偵查及審理中均自白犯罪，則依刑法第二條第一
    項之規定及前揭最高法院決議綜其全部罪刑新舊法比較之結
    果，此部分修正後之規定較有利於被告，依刑法第二條第一
    項但書之規定，自應適用被告裁判時即修正後毒品危害防制
    條例之規定。
  (二)查甲基安非他命係毒品危害防制條例第二條第二項第二款規
    定之第二級毒品，但其亦屬於藥事法所稱之禁藥（即藥事法
    第二十二條一款所稱之「經中央衛生主管機關明令公告禁止
    製造、調劑、輸入、輸出、販賣或陳列之毒害藥品」）。而
    明知為禁藥而轉讓者，（九十三年四月二十一條修正公布）
    藥事法第八十三條第一項亦定有處罰明文。故行為人明知為
    禁藥即甲基安非他命而轉讓予他人者，除成立毒品危害防制
    條例第八條第二項之轉讓第二級毒品罪外，亦構成藥事法第
    八十三條第一項之轉讓禁藥罪，此係屬同一犯罪行為而同時
    有二種法律可資處罰之法條（規）競合情形，應依重法優於
    輕法等法理擇一處斷（參見高法院九十七年度臺上字第三四
    九○號判決，亦同此旨）；又毒品未必係經公告之禁藥，禁
    藥亦未必為毒品。毒品危害防制條例與藥事法二者，並無必
    然之特別法與普通法關係。故除有轉讓之第二級毒品達毒品
    危害防制條例第八條第六項之一定數量，經依法加重後之法
    定刑較藥事法第八十三條第一項之法定刑為重之情形外，因
    藥事法第八十三條第一項為重法，應優先適用藥事法處罰（
    參見最高法院九十四年度臺上字第七○二一號、九十六年度
    臺上字第三五八二號、九十七年度臺非字第三九七號判決，
    亦同此旨）。本案就被告所為附表一編號８至１２（犯罪事
    實欄）所示各次無償轉讓甲基安非他命之數量淨重均未達十
    公克以上，有如前述，且被告所為附表一編號７（犯罪事實
    欄）所示販賣予戊○○第二級毒品甲基安非他命之數量含包
    裝重僅約為○點五公克，衡情被告同時無償轉讓予戊○○置
    於菸盒內之甲基安非他命數量，其淨重顯無達十公克以上之
    可能，亦甚明灼，自均無適用較藥事法第八十三條第一項為
    重之修正後毒品危害防制條例第八條第五項（即轉讓第二級
    毒品達一定數量罪）規定之問題；又修正後之毒品危害防制
    條例第八條第二項，與（九十三年四月二十一條修正公布）
    藥事法第八十三條第一項相較，雖修正後毒品危害防制條例
    第八條第二項係修正在後，惟依重法優於輕法之法理，自均
    應僅從重而擇一論以藥事法第八十三條第一項之明知為禁藥
    而轉讓罪（下稱轉讓禁藥罪）。又依前開說明，本案被告就
    附表編號１至７（犯罪事實欄）所示各次販賣亦屬禁藥之第
    二級毒品甲基安非他命之犯行，雖亦同時有修正前毒品危害
    防制條例第四條第二項之販賣第二級毒品罪、藥事法第八十
    三條第一項之明知為禁藥而販賣罪之二種法律可資處罰之法
    條競合情形，惟依重法優於輕法之法理，自均應僅從重而擇
    一論以修正前毒品危害防制條例第四條第二項之販賣第二級
    毒品罪，亦甚明灼。是核被告所為，就附表一編號１至７（
    犯罪事實欄）所示之七次犯行，均係犯修正前毒品危害防制
    條例第四條第二項之販賣第二級毒品罪，其中就附表一編號
    ７（犯罪事實欄）所示之同時無償轉讓禁藥予戊○○之犯行
    部分，係犯藥事法第八十三條第一項之轉讓禁藥罪；又被告
    就附表一編號８至１２（犯罪事實欄）所示之五次犯行，均
    係犯藥事法第八十三條第一項之轉讓禁藥罪。
  (三)被告就附表編號１至７（犯罪事實欄）所示之七次販賣第二
    級毒品甲基安非他命之犯行，其持有甲基安非他命之低度行
    為，各為販賣之高度行為所吸收，均不另論罪。又被告就附
    表編號７至１２（犯罪事實欄）所示之六次轉讓禁藥犯行，
    因與轉讓第二級毒品犯行經法條競合適用之結果，僅從重而
    擇一論以藥事法第八十三條第一項之轉讓禁藥罪，有如前述
    ，且藥事法第八十三條第一項並未處罰持有禁藥之行為，則
    本案自不生被告持有、轉讓禁藥甲基安非他命間之低度、高
    度行為論罪之問題，亦無修正後毒品危害防制條例第十七條
    第二項所規定：犯同法第八條（即轉讓第二級毒品罪）於偵
    查及審判中均自白而減輕其刑之適用，甚為明灼。是被告辯
    護人以被告轉讓之甲基安非他命係屬第二級毒品為由，進而
    主張應依修正後毒品危害防制條例第十七條第二項之規定減
    輕其刑，自屬無據，並無可採。
  (四)被告遂行附表一編號７（犯罪事實欄）所示之販賣第二級毒
    品甲基安非他命予戊○○時，並同時轉讓禁藥甲基安非他命
    予戊○○，係一行為而觸犯販賣第二級毒品罪、轉讓禁藥罪
    之二罪名，為想像競合犯，應依刑法第五十五條前段之規定
    ，從一重依販賣第二級毒品罪處斷。公訴意旨就附表一編號
    ７所示之犯罪事實，雖未論及被告轉讓禁藥予戊○○之事實
    ，然前開未經起訴部分，既與起訴之販賣第二級毒品部分有
    想像競合犯之裁判上一罪關係，為起訴效力所及，本院自應
    併予審理，附此敘明。
  (五)又按刑法已於九十四年二月二日修正刪除原第五十六條所定
    連續犯規定，並自九十五年七月一日施行，則數行為而犯同
    一之罪名者，其發生在修正刑法施行後者，即不能再適用修
    正前刑法第五十六條之規定論以連續犯（最高法院九十五年
    度第八次刑事庭會議決議第五點第四款參照）。再揆之原刑
    法第五十六條連續犯修正之理由略謂：「對繼續（指反覆多
    次）犯同一罪名之罪者，均適用連續犯之規定論處，不無鼓
    勵犯罪之嫌，亦使國家刑罰權之行使發生不合理之現象。」
    、「基於連續犯原為數罪之本質及刑罰公平原則之考量，爰
    刪除有關連續犯之規定」等語，顯見基於概括犯意，多次販
    賣毒品之行為，於刑法修正前，固得依連續犯之例，論以一
    罪，但於修正刑法施行後，所為之數販賣毒品行為，即應回
    歸本來就應賦予複數法律效果之原貌，而各自獨立評價之數
    罪。而所謂「集合犯」是指立法者所制定之犯罪構成要件中
    ，本就預定有數個同種類之行為將反覆實行之犯罪而言，將
    各自實現犯罪構成要件之多數行為，總括或擬制成一個構成
    要件之「集合犯」行為，而論以一罪。是以對於集合犯，必
    須從嚴解釋，以符合立法者之本意。觀諸毒品危害防制條例
    第四條第二項所定販賣第二級毒品罪及藥事法第八十三條第
    一項之轉讓禁藥罪之構成要件文義，實無從認定立法者本即
    預定該犯罪之本質，必有數個同種類行為而反覆實行之集合
    犯態樣。又所指接續犯乃指單一犯意，在時間、空間密接之
    犯罪情形而言，否則，即不符合接續犯之要件。核之反覆多
    次之販賣毒品及轉讓禁藥行為，其在時間差距上，可以分開
    ，各具獨立性，在九十五年七月一日修正刑法施行前，並未
    將多次販賣毒品及轉讓禁藥之行為，視為集合犯或接續犯，
    則在修正刑法施行後，自難僅因連續犯刪除後，多次販賣毒
    品或轉讓禁藥行為，須按數罪併罰，行為人可能受重刑制裁
    ，即遷就其利益，強將原屬於連續犯之數個獨立犯罪之行為
    ，不當解釋為集合犯或接續犯。因此，就刑法修正施行後之
    多次販賣毒品及轉讓禁藥犯行，採一罪一罰，始符合刑罰公
    平原則。依前開說明，被告所犯附表一編號１至７（犯罪事
    實欄）所示之七次販賣第二級毒品犯行及附表一編號８至１
    ２（犯罪事實欄）所示之五次轉讓禁藥犯行間，乃犯意各別
    、行為互殊，應予分論併罰。
  (六)爰審酌被告明知甲基安非他命屬戕害他人身心之毒品及禁藥
    ，無視於國家對於杜絕毒品及禁藥犯罪之禁令，其時值青壯
    ，不思以正當途徑賺取金錢，為貪圖不法利益，販賣甲基安
    非他命而藉以牟利，惡性甚重，且其販賣第二級毒品及轉讓
    禁藥予他人，除嚴重損害他人之身心健康外，並使毒品及禁
    藥益形氾濫，亦嚴重危害社會秩序，再兼衡酌被告就附表一
    編號１至７（犯罪事實欄）所示之犯行犯後於本院審理時均
    飾詞卸責、未見悔意，就附表一編號８至１２（犯罪事實欄
    ）所示之犯行尚知能醒悟、直承犯行，及被告本案各次轉讓
    禁藥之數量非鉅，且販賣第二級毒品亦屬小額交易、各次販
    賣毒品之數量及所得亦屬非鉅，犯罪情節尚與一般大毒梟販
    賣毒品之數量、金額甚鉅有別，及其販賣第二級毒品之次數
    為七次之多、販賣對象達五人，轉讓禁藥之次數為六次之多
    、轉讓對象達四人，暨被告之生活狀況、智識程度、犯罪動
    機、目的、手段、其先前曾因妨害自由案件經法院判處罪刑
    之刑事犯罪紀錄，有臺灣高等法院被告前案紀錄表附卷可按
    ，堪認其素行非佳等一切情狀，分別量處如附表一（宣告刑
    欄）所示之刑，並定其應執行之刑，以示懲儆。
  (七)沒收之諭知：
  1.按毒品危害防制條例第十九條第一項有關沒收之規定，係刑
    法第三十八條第一項第二款、第三項之特別規定，採義務沒
    收主義，故供犯該項所列之罪所用之物，如屬於犯人所有者
    ，自應予沒收。查扣案之附表二所示之行動電話一支（含Ｓ
    ＩＭ卡一張），被告為實際所有人且為被告所持用，屢據被
    告陳明在卷，且係供附表一編號１至５（犯罪事實欄）所示
    各次販賣第二級毒品犯行所用之物，有如前述，應依同條例
    第十九條第一項之規定，均宣告沒收。又被告本案各次販賣
    第二級毒品之所得【各如附表一編號１至７（犯罪事實欄）
    所示之金額（合計為一萬三千九百元），雖未據扣案，但不
    能證明業已費失，均應依同條例第十九條第一項規定，宣告
    沒收，如全部或一部不能沒收時，以其財產抵償之【各詳如
    附表一（宣告刑欄）所示之金額，及如主文所示定應執行刑
    之金額】。至附表一編號６（犯罪事實欄）所示之被告使用
    前開六四三號行動電話與戊○○聯繫部分，被告係完成販賣
    交付第二級毒品甲基安非他命予戊○○後所為之行為，此部
    分僅係證明被告確有該次犯行之補強證據，並非直接供被告
    該次犯行所用或預備之物，且非違禁物，自無從宣告沒收，
    附此敘明。
  2.又扣案之附表二所示之行動電話一支（含ＳＩＭ卡一張），
    係被告所有且供附表一編號７、９至１２（犯罪事實欄）所
    示各次轉讓禁藥犯行所用之物，亦如前述，爰依刑法第三十
    八條第一項第二款之規定宣告沒收。至附表一編號8（犯罪
    事實欄）所示之被告使用前開六四三號行動電話與戊○○聯
    繫部分，被告係完成轉讓交付禁藥甲基安非他命予戊○○後
    所為之行為，此部分僅係證明被告確有該次犯行之補強證據
    ，並非直接供被告該次犯行所用或預備之物，且非違禁物，
    自無從宣告沒收，附此敘明。
  3.另被告於前揭時地為警查獲時，經警在被告上址住處雖併予
    扣得為被告所有之附表三編號１至６所示之物，及在被告上
    址住處外併自證人戊○○處扣得為屬被告所有之附表三編號
    ７所示之物，固據被告自承在卷。惟查：
    (1)扣案之附表三編號１、２所示之甲基安非他命七包、海洛
      因一包，經鑑驗結果，固分屬毒品危害防制條例第二條第
      二項第二款、第一款規定之第二級毒品及第一級毒品，有
      行政院衛生署草屯療養院九十八年二月二十四日草療鑑字
      第○九八○二○○二一二號鑑定書附卷可按。然其中附表
      三編號１所示之第二級毒品甲基安非他命七包部分，僅係
      作為就被告本案各次販賣第二級毒品、轉讓禁藥之犯行，
      證明被告之認知、意欲及其實際所為販賣、轉讓之物確均
      為甲基安非他命，而非為其他種類毒品或禁藥之補強證據
      ，尚無證據證據證明前開甲基安非他命七包被告於本案行
      為前即已購入並用以直接供本案各次販賣第二級毒品、轉
      讓禁藥犯行所用或預備之物，又前開甲基安非他命七包，
      雖係第二級毒品而屬毒品危害防制條例第十八條第一項前
      段所列應予沒收銷燬之違禁物，惟同時亦係被告施用第二
      級毒品所用之物，屢據被告陳明在卷，且被告於前揭時地
      為警查獲後，其因施用第二級毒品甲基安非他命之行為，
      業經本院另案以九十八年度毒聲字第二九八號裁定令入觀
      察勒戒處所施以觀察勒戒確定，現依毒品危害防制條例施
      行細則第十七條第二項之規定，併同時執行觀察勒戒中乙
      節，有臺灣臺中地方法院檢察署九十八年六月二十四日中
      檢輝敦九八毒偵七二八字第○八八八九三號函、該署檢察
      官觀察勒戒執行指揮書各一件附卷可按，則前開甲基安非
      他命七包，核屬被告另案施用第二級毒品犯行所用之物及
      重要證物，為免此部分被告另涉他案應予沒收銷燬及重要
      證物滅失，因而可能對該他案產生影響，前開甲基安非他
      命七包爰不在本案併予宣告沒收銷燬；又附表三編號２所
      示之海洛因一包，乃被告另涉犯持有第一級毒品犯行之重
      要證物，檢察官就此部分亦表明將另行偵辦（見起訴書第
      五頁之證據並所犯法條欄第三點內容），為免被告此部分
      另涉他案之重要證物滅失，以致影響偵審程序，則前開海
      洛因一包亦不在本案併予宣告沒收銷燬，附此敘明。
    (2)至附表三編號３至７所示之物，均無積極證據證明與被告
      本案犯罪有關，且非屬違禁物，自無從宣告沒收，併予敘
      明。
據上論斷，應依刑事訴訟法第二百九十九條第一項前段，（修正
前）毒品危害防制條例第四條第二項、第十九條第一項，藥事法
第八十三條第一項，刑法第二條第一項、第十一條、第五十五條
前段、第五十一條第五款、第三十八條第一項第二款，判決如主
文。
中    華    民    國    98    年    8     月    13    日
                  刑事第十三庭  審判長法  官  陳得利
                                      法  官  黃裕仁
                                      法  官  何世全
附表一：
┌──┬──────────────────┬───────────────────┐
│編號│     犯   罪   事   實              │            宣   告   刑              │
│    │                                    │                                      │
├──┼──────────────────┼───────────────────┤
│ １ │甲○○意圖營利，基於販賣第二級毒品甲│甲○○販賣第二級毒品，處有期徒刑柒年肆│
│    │基安非他命之犯意，因乙○○（綽號「阿│月。扣案如附表二所示之物沒收；未扣案之│
│    │強」）為施用甲基安非他命以解毒癮，於│販賣毒品所得新臺幣貳仟元沒收，如全部或│
│    │九十七年十二月二十七日十五時五十二分│一部不能沒收時，以其財產抵償之。      │
│    │四十七秒許，乙○○以其持用門號為○九│                                      │
│    │00000000號之行動電話，撥打前│                                      │
│    │開六四三號行動電話與甲○○聯繫約定購│                                      │
│    │買價格為新臺幣（下同）二千元之甲基安│                                      │
│    │非他命及其交易時間、地點後，嗣乙○○│                                      │
│    │抵達約定之交易地點，再於同日十六時八│                                      │
│    │分五十一秒以其持用之上述電話撥打前開│                                      │
│    │六四三號行動電話告知甲○○，甲○○旋│                                      │
│    │即於同日十六時十餘分，在臺中市○○路│                                      │
│    │與公館路附近之公園後方，將甲基安非他│                                      │
│    │命一包販賣交付予乙○○，乙○○並當場│                                      │
│    │交付二千元予甲○○。                │                                      │
├──┼──────────────────┼───────────────────┤
│ ２ │甲○○意圖營利，另基於販賣第二級毒品│甲○○販賣第二級毒品，處有期徒刑柒年伍│
│    │甲基安非他命之犯意，因乙○○為施用甲│月。扣案如附表二所示之物沒收；未扣案之│
│    │基安非他命以解毒癮，於九十八年一月七│販賣毒品所得新臺幣參仟元沒收，如全部或│
│    │日八時五十九分二十四秒許，乙○○以其│一部不能沒收時，以其財產抵償之。      │
│    │持用門號為0000000000號之行│                                      │
│    │動電話，撥打前開六四三號行動電話先與│                                      │
│    │甲○○聯繫約定購買價格二千元之甲基安│                                      │
│    │非他命及其交易時間、地點，因乙○○欲│                                      │
│    │將購買數量增加為三千元價格之數量，即│                                      │
│    │於同日九時十六分二十秒許，以其持用之│                                      │
│    │上述電話撥打前開六四三號行動電話再與│                                      │
│    │甲○○聯繫約定並確認係購買價格三千元│                                      │
│    │之甲基安非他命後，嗣乙○○抵達約定之│                                      │
│    │交易地點，再於同日九時三十七分四十四│                                      │
│    │秒以其持用之上述電話撥打前開六四三號│                                      │
│    │行動電話告知甲○○，甲○○旋即於同日│                                      │
│    │九時某分，在其上址住處後方，將甲基安│                                      │
│    │非他命一包販賣交付予乙○○，乙○○並│                                      │
│    │當場交付三千元（起訴書誤載為二千元）│                                      │
│    │予甲○○。                          │                                      │
├──┼──────────────────┼───────────────────┤
│ ３ │甲○○意圖營利，另基於販賣第二級毒品│甲○○販賣第二級毒品，處有期徒刑柒年貳│
│    │甲基安非他命之犯意，因丙○○為施用甲│月。扣案如附表二所示之物沒收；未扣案之│
│    │基安非他命以解毒癮，甲○○於九十八年│販賣毒品所得新臺幣壹仟元沒收，如全部或│
│    │一月十三日二十三時二分五十九秒許，以│一部不能沒收時，以其財產抵償之。      │
│    │前開六四三號行動電話撥打丙○○所持用│                                      │
│    │門號為0000000000號之行動電│                                      │
│    │話時，電話中約定丙○○向甲○○購買價│                                      │
│    │格為一千元之甲基安非他命及其交易時間│                                      │
│    │、地點（即甲○○上址住處樓下）後，嗣│                                      │
│    │丙○○抵達約定之交易地點，再於同日二│                                      │
│    │十三時二十六分三十四秒以其持用之上述│                                      │
│    │電話撥打前開六四三號行動電話告知吳崇│                                      │
│    │愷，甲○○旋即下樓而在上址住處樓下，│                                      │
│    │將甲基安非他命一包販賣交付予丙○○，│                                      │
│    │丙○○並當場交付一千元予甲○○。    │                                      │
├──┼──────────────────┼───────────────────┤
│ ４ │甲○○意圖營利，另基於販賣第二級毒品│甲○○販賣第二級毒品，處有期徒刑柒年貳│
│    │甲基安非他命之犯意，因黃緯正為施用甲│月。扣案如附表二所示之物沒收；未扣案之│
│    │基安非他命以解毒癮，黃緯正以其持用門│販賣毒品所得新臺幣壹仟元沒收，如全部或│
│    │號為（○四）00000000號【起訴│一部不能沒收時，以其財產抵償之。      │
│    │書誤載為（○四）00000000號】│                                      │
│    │之電話，於九十八年二月八日十六時二十│                                      │
│    │五分五十二秒許、同日十七時四十五分撥│                                      │
│    │打前開六四三號行動電話與甲○○聯繫約│                                      │
│    │定購買價格為一千元之甲基安非他命及其│                                      │
│    │交易時間、地點（期間約定交易之地點由│                                      │
│    │在位於黃緯正之臺中縣豐原市○○路五九│                                      │
│    │巷一○○弄六五號住處附近之全聯福利中│                                      │
│    │心更改至黃緯正上址六五號住處附近之五│                                      │
│    │九巷口）後，甲○○旋即於約同日十八時│                                      │
│    │三十分許，在黃緯正上址六五號住處附近│                                      │
│    │之五九巷口處，將甲基安非他命一包販賣│                                      │
│    │交付予黃緯正，黃緯正並當場交付一千元│                                      │
│    │予甲○○。                          │                                      │
├──┼──────────────────┼───────────────────┤
│ ５ │甲○○意圖營利，另基於販賣第二級毒品│甲○○販賣第二級毒品，處有期徒刑柒年貳│
│    │甲基安非他命之犯意，因丁○○為施用甲│月。扣案如附表二所示之物沒收；未扣案之│
│    │基安非他命以解毒癮，於九十八年一月十│販賣毒品所得新臺幣玖佰元沒收，如全部或│
│    │四日十九時十六分五十七秒許，丁○○以│一部不能沒收時，以其財產抵償之。      │
│    │其持用門號為0000000000號（│                                      │
│    │起訴書誤載為0000000000號）│                                      │
│    │之行動電話，撥打前開六四三號行動電話│                                      │
│    │與甲○○聯繫交易甲基安非他命事宜，其│                                      │
│    │等二人並於同日十九時四十六分五十二秒│                                      │
│    │、同日十九時四十九分九秒、同日二十時│                                      │
│    │九分五十八秒、同日二十時四十一分三十│                                      │
│    │秒聯繫確認丁○○向甲○○係購買價格為│                                      │
│    │九百元之甲基安非他命及其交易時間、地│                                      │
│    │點後，甲○○旋即於同日（起訴書誤載為│                                      │
│    │十七日）二十一時許，在上址住處門外，│                                      │
│    │將甲基安非他命一包販賣交付予丁○○，│                                      │
│    │丁○○並當場交付九百元予甲○○。    │                                      │
├──┼──────────────────┼───────────────────┤
│ ６ │甲○○意圖營利，另基於販賣第二級毒品│甲○○販賣第二級毒品，處有期徒刑柒年陸│
│    │甲基安非他命之犯意，因戊○○為施用甲│月。未扣案之販賣毒品所得新臺幣肆仟元沒│
│    │基安非他命以解毒癮，其等二人經以不詳│收，如全部或一部不能沒收時，以其財產抵│
│    │門號之電話聯繫交易甲基安非他命之事宜│償之。                                │
│    │後，甲○○於九十七年十二月二十日十八│                                      │
│    │時後之同日夜間某時，在其上址住處，將│                                      │
│    │甲基安非他命一包（含包裝重約一公克）│                                      │
│    │販賣交付予戊○○，戊○○並當場交付四│                                      │
│    │千元予甲○○。嗣戊○○於翌日（二十一│                                      │
│    │日）十二時十三分五十二秒，以其持用之│                                      │
│    │門號為0000000000號行動電話│                                      │
│    │撥打前開六四三號行動電話予甲○○，謝│                                      │
│    │文耀於電話中以「四之一」等語向甲○○│                                      │
│    │質疑依前揭交付之甲基安非他命數量，其│                                      │
│    │價格太高，甲○○則回稱「我這樣算很軟│                                      │
│    │了」、「我算是最軟了」等語解釋其前揭│                                      │
│    │販賣交付之甲基安非他命已係最便宜之價│                                      │
│    │格。                                │                                      │
├──┼──────────────────┼───────────────────┤
│ ７ │甲○○意圖營利，另基於販賣第二級毒品│甲○○販賣第二級毒品，處有期徒刑柒年肆│
│    │甲基安非他命及轉讓禁藥之犯意，因謝文│月。扣案如附表二所示之物沒收；未扣案之│
│    │耀為施用甲基安非他命以解毒癮，其等二│販賣毒品所得新臺幣貳仟元沒收，如全部或│
│    │人經以不詳門號之電話聯繫交易第二級毒│一部不能沒收時，以其財產抵償之。      │
│    │品甲基安非他命之事宜後，甲○○於九十│                                      │
│    │七年十二月二十四日二十二時某分，在臺│                                      │
│    │中縣外環道路與崇德路之交岔路口之某便│                                      │
│    │利商店前，將第二級毒品甲基安非他命一│                                      │
│    │包（含包裝重約○點五公克）販賣交付予│                                      │
│    │戊○○，戊○○並當場交付二千元予吳崇│                                      │
│    │愷，在該便利商店甲○○併將其內置放另│                                      │
│    │外之禁藥甲基安非他命之菸盒一個，交予│                                      │
│    │當時仍不知情之戊○○，以此方式同時將│                                      │
│    │該禁藥甲基安非他命無償轉讓予戊○○施│                                      │
│    │用，其等二人離開該便利商店後，甲○○│                                      │
│    │旋於同日二十三時三分七秒許，以前開六│                                      │
│    │四三號行動電話發送簡訊內容為「菸盒內│                                      │
│    │有什麼你了吧心照不宣！廢話不多說一句│                                      │
│    │話～謝囉！」至戊○○持用之門號為○九│                                      │
│    │00000000號行動電話，斯時謝文│                                      │
│    │耀觀覽該簡訊而知上情並合意收受該禁藥│                                      │
│    │甲基安非他命，甲○○進而完成其無償轉│                                      │
│    │讓該禁藥甲基安非他命予戊○○之行為。│                                      │
├──┼──────────────────┼───────────────────┤
│ ８ │甲○○另基於轉讓禁藥甲基安非他命之犯│甲○○明知為禁藥而轉讓，處有期徒刑柒月│
│    │意，於九十八年一月九日十五時某分，在│。                                    │
│    │臺中市北屯區水景巷之某處工地，無償轉│                                      │
│    │讓而交付甲基安非他命一包（含包裝重約│                                      │
│    │○點六公克）予戊○○。戊○○取得甲基│                                      │
│    │安非他命一包後，因一時忘記該甲基安非│                                      │
│    │他命置放在何處，遂於同日十六時三十八│                                      │
│    │分三十九秒許，以其持用之門號○九二○│                                      │
│    │二九一九五一號之行動電話，撥打前開六│                                      │
│    │四三號行動電話與甲○○聯繫（電話中以│                                      │
│    │「東西」指稱甲基安非他命一包），向吳│                                      │
│    │崇愷詢問該甲基安非他命其是否置放在包│                                      │
│    │包內。                              │                                      │
├──┼──────────────────┼───────────────────┤
│ ９ │甲○○另基於轉讓禁藥甲基安非他命之犯│甲○○明知為禁藥而轉讓，處有期徒刑柒月│
│    │意，於九十七年十二月二十八日十一時三│。扣案如附表二所示之物沒收。          │
│    │十三分十一秒許，以前開六四三號行動電│                                      │
│    │話與其姊吳翠屏持用之門號為○九二六六│                                      │
│    │八二五二七號行動電話通話聯繫交付甲基│                                      │
│    │安非他命之事宜後，旋即於同日某時，在│                                      │
│    │其位於臺中縣豐原市○○○○街八○號住│                                      │
│    │處（起訴書誤載為七十八號即甲○○父母│                                      │
│    │之住處），無償轉讓交付甲基安非他命一│                                      │
│    │包（含包裝重約○點七公克）予吳翠屏。│                                      │
├──┼──────────────────┼───────────────────┤
│１０│甲○○另基於轉讓禁藥甲基安非他命之犯│甲○○明知為禁藥而轉讓，處有期徒刑柒月│
│    │意，於九十八年（起訴書誤載為九十七年│。扣案如附表二所示之物沒收。          │
│    │）一月六日十四時零分二十五秒許，以前│                                      │
│    │開六四三號行動電話與吳翠屏持用之門號│                                      │
│    │為0000000000號行動電話通話│                                      │
│    │聯繫交付甲基安非他命之事宜後，旋即於│                                      │
│    │同日某時，在其上址住處（起訴書誤載為│                                      │
│    │七十八號即甲○○父母之住處），無償轉│                                      │
│    │讓而交付甲基安非他命一包（含包裝重約│                                      │
│    │○點五公克）予吳翠屏。              │                                      │
├──┼──────────────────┼───────────────────┤
│１１│甲○○另基於轉讓禁藥甲基安非他命之犯│甲○○明知為禁藥而轉讓，處有期徒刑柒月│
│    │意，於九十七年十二月十八日二十一時七│。扣案如附表二所示之物沒收。          │
│    │分十六秒許，以前開六四三號行動電話與│                                      │
│    │林成祥持用之門號為000000000│                                      │
│    │七號行動電話通話聯繫交付甲基安非他命│                                      │
│    │之時間、地點後，旋即於同日某時，在其│                                      │
│    │上址住處，無償轉讓而交付甲基安非他命│                                      │
│    │一包（含包裝重約○點三公克）予林成祥│                                      │
│    │。                                  │                                      │
├──┼──────────────────┼───────────────────┤
│１２│甲○○另基於轉讓禁藥甲基安非他命之犯│甲○○明知為禁藥而轉讓，處有期徒刑柒月│
│    │意，於九十八年一月二十七日二時二十三│。扣案如附表二所示之物沒收。          │
│    │分五十八秒許，以前開六四三號行動電話│                                      │
│    │與詹鎮明（起訴書誤載為詹明鎮）持用之│                                      │
│    │門號為0000000000號行動電話│                                      │
│    │通話聯繫交付甲基安非他命之時間、地點│                                      │
│    │後，旋即於同日某時，在其上址住處，無│                                      │
│    │償轉讓而交付甲基安非他命一包（含包裝│                                      │
│    │重約○點五公克）予詹鎮明。          │                                      │
└──┴──────────────────┴───────────────────┘
附表二：
┌──┬──────────────────┬───────┐
│編號│扣案物品名稱、數量                  │  備     註   │
├──┼──────────────────┼───────┤
│ １ │手機（三星廠牌）壹支（內含門號為○九│在被告上址住處│
│    │00000000號之ＳＩＭ卡壹張）。│扣得          │
│    │                                    │              │
└──┴──────────────────┴───────┘
 附表三：
┌──┬──────────────────┬───────┐
│編號│扣案物品名稱、數量                  │  備     註   │
├──┼──────────────────┼───────┤
│ １ │第二級毒品甲基安非他命七包（含包裝重│在被告上址住處│
│    │五公克，鑑驗用餘淨重合計三點二二五四│扣得          │
│    │公克）。                            │              │
├──┼──────────────────┼───────┤
│ ２ │第一級毒品海洛因一包（鑑驗用餘淨重○│同上          │
│    │點○四○九公克）。                  │              │
├──┼──────────────────┼───────┤
│ ３ │甲基安非他命吸食器一組。            │同上          │
├──┼──────────────────┼───────┤
│ ４ │玻璃球二個。                        │同上          │
├──┼──────────────────┼───────┤
│ ５ │空夾鏈袋五十個。                    │同上          │
├──┼──────────────────┼───────┤
│ ６ │鏟子一支。                          │同上          │
├──┼──────────────────┼───────┤
│ ７ │磅秤一個                            │自戊○○處扣得│
└──┴──────────────────┴───────┘
以上正本證明與原本無異。
如不服本判決，應於收受送達後10日內向本院提出上訴書狀，並
應敘述具體理由；其未敘述上訴理由者，應於上訴期間屆滿後20
日內向本院補提理由書（均須按他造當事人之人數附繕本）「切
勿逕送上級法院」。
                                書記官  陳建分
中    華    民    國    98    年    8     月    13    日
附錄本案論罪科刑法條：
（修正前）毒品危害防制條例第四條第二項
製造、運輸、販賣第二級毒品者，處無期徒刑或七年以上有期徒
刑，得併科新臺幣七百萬元以下罰金。
藥事法第八十三條第一項
明知為偽藥或禁藥，而販賣、供應、調劑、運送、寄藏、牙保、
轉讓或意圖販賣而陳列者，除七年以下有期徒刑，得併科新臺幣
五百萬元以下罰金。


司法院資訊處製作；財團法人民間司法改革基金會備份。
